# 陈版主视野帖子汇总—验资

提问人：henry204618 时间：2011-04-17 20:44:21
支持~~~~！多谢分享！

回答人：chenyiwei
回复 ysmaya 的帖子
验资是对公司法人的注册资本的实际缴纳情况进行鉴证的业务，因此是非常注重法律形式的。会计上对于反向购买的合并报表要求延续会计上购买方（法律上被购买方）的合并报表编制，但验资是基于上市公司这一公司法人个别报表的立场，强调法人主体的延续性，不运用反向购买原则。所以，发行股份购买资产时点的验资报告实际上就是以非货币财产增资的验资报告；后续再增发的验资报告和一般上市公司增发股份的验资报告相比应无特别之处。